【裁判字號】    94,簡上,396
【裁判日期】    950125
【裁判案由】    毀損
【裁判全文】
臺灣臺南地方法院刑事判決             94年度簡上字第396號
上  訴  人
即  被  告  乙○○
上列被告因毀損案件，不服本院中華民國94年11月11日第一審刑
事簡易判決（94年度簡字第2714號，原聲請簡易判決處刑案號：
臺灣臺南地方法院檢察署94年度偵字第12654號），提起上訴，
本院判決如下：
    主  文
原判決撤銷。
乙○○損壞他人之鋁門及紗網，足以生損害於他人，累犯，處罰
金壹仟伍佰元，如易服勞役，以佰元折算壹日。
    事  實
一、乙○○前因違反肅清煙毒條例案件，經臺灣高等法院臺南分
    院以八十六年度上訴字第一○三三號判決判處有期徒刑三年
    十月，於民國八十六年七月二十四日確定，入監執行後於八
    十八年八月五日因縮短刑期假釋付保護管束出獄，並於九十
    年七月十六日保護管束期滿假釋未經撤銷，視為刑之執行完
    畢。乙○○因入監服刑期間父親過世，亡父神主牌位安置在
    其兄甲○○位於臺南市○○路○段四一二號住處，乙○○為
    祭拜亡父，遂於九十四年九月一日十五時三十分許前往其兄
    甲○○住處，惟遭其兄嫂莊秀英拒絕，不讓其入內祭拜亡父
    神主牌位。乙○○憤忿難平，無法抑制其脾氣，乃基於毀損
    之犯意，以腳猛力踹踢甲○○住處之鋁門一腳，導致甲○○
    所有上開鋁門上之鋁條凹損，鋁門內之紗網破裂，足生損害
    於甲○○後，旋即離去。嗣甲○○當日下班返家後，始發覺
    上情。
二、案經甲○○告訴臺南市警察局第二分局報告臺灣臺南地方法
    院檢察署檢察官偵查後聲請簡易判決處刑。
    理  由
一、上開犯罪事實，業據被告即上訴人乙○○（以下簡稱被告）
    於本院審理時自白承認（見本院卷第三五頁），核與告訴人
    即其兄甲○○指訴情節相符（見警卷第四至五頁），亦與證
    人即在場之被告兄嫂莊秀英所為證述相合（見偵查卷第十至
    十一頁），復有現場蒐證照片四張（見警卷第八至九頁）、
    估價單一張（見警卷第十九頁）在卷可稽，足認被告之自白
    與事實相符。綜上，本案事證明確，被告犯行應堪認定。
二、論罪科刑：
  (一)核被告所為，係犯刑法第三百五十四條之毀損罪。又被告前
    因違反肅清煙毒條例案件，經法院判處有期徒刑三年十月確
    定，入監執行後因縮短刑期假釋付保護管束出獄，並於九十
    年七月十六日保護管束期滿假釋未經撤銷，視為刑之執行完
    畢，有臺灣高等法院被告前案紀錄表一份在卷可憑（見本院
    卷第八至九頁），其受有期徒刑之執行完畢，五年以內再犯
    本件有期徒刑以上之罪，為累犯，應依刑法第四十七條之規
    定加重其刑。
  (二)原審以被告罪證明確，依刑事訴訟法第四百四十九條第一項
    、第四百五十四條第二項，刑法第三百五十四條、第四十七
    條、第四十一條第一項前段，罰金罰鍰提高標準條例第一條
    前段、第二條之規定，逕以簡易判決量處被告拘役二十日，
    並諭知易科罰金之標準。被告上訴意旨，指摘量刑不當。按
    量刑之輕重，固屬事實審法院得依職權自由裁量之事項，惟
    仍應受比例原則及公平原則之限制，否則其判決即非適法。
    刑事審判旨在實現刑罰權分配的正義，故法院對有罪被告之
    科刑，應符合罪刑相當之原則，使輕重得宜，罰當其罪，以
    契合社會之法律感情，此所以刑法第五十七條明定科刑時應
    審酌一切情狀，尤應注意該條各款所列事項以為科刑輕重之
    標準（最高法院九十三年度台上字第五○七三號判決要旨參
    照）。經查：原審判決並未敘明刑罰裁量理由，固無從得知
    刑罰裁量心證獲致之過程；而原審對此告訴乃論之罪，亦未
    使被告及告訴人有相當時間試行和解，即於受案當日予以宣
    示判決。然被告於本院審理期間，提出由告訴人及被告所書
    立之和解書，載明被告已賠償新臺幣二千元予告訴人，告訴
    人亦表示被告既有誠心悔改，告訴人已無意再追究，並願意
    原諒被告，同意撤回相關民事及刑事訴訟，有聲請狀及和解
    書一份可查（見本院卷第二六至二八頁），是本件如有時間
    使雙方洽談和解，被告本可獲致不受理判決之寬遇；又發生
    本件糾紛，乃因被告孺慕親情，欲向亡父祭拜，竟遭至親之
    兄嫂揶揄嚴拒，被告因生憤慨，乃踢踹鋁門一下旋即離去，
    揆諸常情，一般人對此情形豈有不憤忿之理！被告不思以合
    法方式解決問題，進而毀損紗門，固屬不法，然斟酌上開發
    生犯罪緣由、被告下手輕重、造成被害人損壞程度，原審刑
    罰仍尚嫌過重，自應由本院管轄之第二審合議庭予以撤銷改
    判。
  (三)爰審酌被告曾有妨害自由及違反肅清煙毒條例等前科，有臺
    灣高等法院被告前案紀錄表一份在卷可憑（見本院卷第七至
    十一頁），素行固然不佳，惟發生本件毀損犯行係因為祭拜
    亡父而不可得所致，且對被害人所造成損害不大，亦已賠償
    被害人，並獲致被害人諒解，且犯後始終坦承犯行，態度良
    好等一切情狀，量處如主文第二項所示之刑，併諭知易服勞
    役之折算標準，以資懲儆。
據上論斷，應依刑事訴訟法四百五十五條之一第一項、第三項、
第三百六十九條第一項前段、第三百六十四條、第二百九十九條
第一項前段，刑法第三百五十四條、第四十七條、第四十二條第
二項前段，罰金罰鍰提高標準條例第一條前段、第二條，判決如
主文。
本案經檢察官丙○○到庭執行職務。
中    華    民    國    95    年    1     月    25    日
                  刑事第十一庭  審判長法  官  謝瑞龍
                                      法  官  周紹武
                                      法  官  李東柏
以上正本證明與原本無異。
不得上訴。
                                      書記官  簡湘雲
中    華    民    國    95    年    1     月    25    日
附錄本案論罪科刑法條全文：
刑法第三百五十四條
毀棄、損壞前二條以外之他人之物或致令不堪用，足以生損害於
公眾或他人者，處二年以下有期徒刑、拘役或五百元以下罰金。


司法院資訊處製作；財團法人民間司法改革基金會備份。
